臺灣苗栗地方法院民事簡易判決　　　　 94年度苗簡字第108號
原　　　告　乙○○
被　　　告　甲○○
上列當事人間請求侵權行為損害賠償事件，本院於民國94年9 月
13日言詞辯論終結，判決如下：
    主  文
被告應給付原告新臺幣貳拾肆萬壹仟肆佰捌拾壹元，及自民國九
十四年二月十六日起至清償日止按週年利率百分之五計算之利息
。
訴訟費用由被告負擔。
本判決得假執行；但被告如以新臺幣貳拾肆萬壹仟肆佰捌拾壹元
為原告預供擔保，得免為假執行。
    事實及理由
一、原告起訴主張：
  (一)被告於民國92年5 月5 日上午10時許，駕駛車牌號碼LY－99
    20號自用小客車，沿台61線公路由北往南方向行駛，途經該
    公路93.2公里處時，疏未注意前方號誌為紅燈，且未注意車
    前狀況，並減速慢行，致由後追撞當時正停等紅燈由原告所
    駕駛之車牌號碼Y2－7677號自用小客車（下稱系爭車輛），
    除造成原告受有下背瘀傷10x1平方公分之身體傷害外，並致
    原告所有系爭車輛嚴重毀損，被告就本件事故之發生顯有過
    失，且該過失行為與系爭車輛之損害間復有因果關係，被告
    自應賠償原告因此所生系爭車輛之損害。而就原告所受身體
    傷害部分，被告雖業於本院93年度苗簡字第498 號侵權行為
    損害賠償事件中（下稱前案），與原告達成和解賠償新臺幣
    （下同）6,000 元，惟就車輛損害部分，被告則迄未賠償。
    而系爭車輛於事故發生前有350,000 元之價值，事故發生後
    以50,000元之價格當作廢鐵出賣予修車廠，是原告受有300,
    000 元之損害，茲原告僅請求241,481 元即可（此為估價之
    修復費用數額），為此依民法第184 條第1 項前段、第 191
    條之2 、第196 條規定，請求被告賠償上開損害。
  (二)並聲明：如主文第1項所示。
二、被告則以下列情詞置辯：
  (一)原告前業於本院93年度苗簡字第498 號侵權行為損害賠償事
    件中，主張因本件事故受有損害，依據侵權行為之法律關係
    ，請求被告賠償醫療費用3,414 元、非財產上損害50,000元
    、車輛修復費用241,481 元，合計294,895 元及法定遲延利
    息，案經兩造於93年12月15日達成訴訟上和解，被告並當庭
    交付和解金額6,000 元予原告，原告則拋棄其餘之請求，有
    和解筆錄可稽。是兩造就本件交通事故既已成立訴訟上和解
    ，依民事訴訟法第380 條第1 項、第400 條第1 項規定，已
    有裁判之既判力，原告再提起本件訴訟，於法自有未合。
  (二)原告於前案審理中，於承審法官詢問系爭車輛現況時，始稱
    系爭車輛業已報廢，繼而改稱已以50,000元出售，前後說詞
    不一，顯然有所隱瞞；佐以原告提出之估價單，係事故發生
    後16日始開立，估價單所列項目亦絕大部分與本件事故無關
    ，及原告一再拒絕被告為其修復車損之建議，堅持要求賠償
    300,000 元等情，被告認為系爭車輛應於本件事故後曾再發
    生車禍，原告意圖以朦混手段將全部損失歸責於被告，藉以
    獲取不當利益。
  (三)並聲明：(1)原告之訴駁回。(2)如受不利之判決，願供擔保請
    准免為假執行。
三、查被告於92年5 月5 日上午10時許，駕駛車牌號碼LY－9920
    號自用小客車，沿台61線公路由北往南方向行駛，途經該公
    路93.2公里處時，因疏未注意車前狀況，並減速慢行，致由
    後追撞前方原告所駕駛之車牌號碼Y2－7677號自用小客車，
    除造成原告受有下背瘀傷10x1平方公分之身體傷害外，並致
    原告所有系爭車輛損壞等事實，業據原告提出道路交通事故
    證明書、行政院衛生署新竹醫院甲種診斷證明書及估價單為
    證（見卷第6 至10頁）；而被告因本件車禍事故致原告受傷
    之過失傷害犯行，並經本院93年度交簡上字第9 號判處被告
    拘役50日確定等情，亦經本院調取93年度苗簡字第498 號侵
    權行為損害賠償事件卷宗查核無誤，自堪信為真實。
四、被告雖辯稱：事故發生時原告並非停等紅燈，而是綠燈正在
    閃爍，準備轉黃燈時，原告突然停下來，伊反應不及，始發
    生追撞，故伊不應負擔全部之過失責任云云，惟查就此原告
    則於警訊時陳稱：伊因路口號誌紅燈因而停車，約過10秒鐘
    後始遭被告自後追撞等語（見卷第29頁），此外復查無其他
    證據足資證明何者所言為真實，是關於燈光號誌問題，自難
    以作為本件判斷過失責任之依據，應不予斟酌。惟查被告未
    注意車前狀況，致追撞前方原告車輛之事實，既為兩造所是
    認，而依上開情況觀之，原告又屬無從防範，即無過失責任
    可言，是被告就本件事故應負擔全部之過失責任，堪可認定
    。被告前揭抗辯，洵非可採。
五、被告又辯稱：原告因本件事故所致之醫療費用、非財產上損
    害及車輛修復費用之損害，前業經兩造於本院93年度苗簡字
    第498 號侵權行為損害賠償事件中達成訴訟上和解在案，原
    告再提起本訴，於法未合云云。按原告於上開事件原固請求
    被告賠償醫療費用3,414 元、非財產上損害50,000元及車輛
    修復費用241,481 元，共計294,895 元及法定遲延利息，然
    原告嗣於上開事件93年12月15日言詞辯論期日，業已撤回關
    於車輛修復費用之請求，並僅就醫療費用及精神慰撫金部分
    與被告達成和解（見前案卷宗第44頁），被告同意給付原告
    6,000 元，並當場付訖無誤，業經本院調取上開事件卷宗核
    明屬實，是以關於系爭車輛之損害部分，未經法院審理判決
    ，堪可認定，原告提起本件訴訟，於法並無不合。是被告前
    揭抗辯，尚非有據，不足憑採。
六、按汽車行駛時，駕駛人應注意車前狀況，並隨時採取必要之
    安全措施，道路交通安全規則第94條第3 項定有明文。因故
    意或過失，不法侵害他人之權利者，負損害賠償責任。汽車
    、機車或其他非依軌道行駛之動力車輛，在使用中加損害於
    他人者，駕駛人應賠償因此所生之損害。不法毀損他人之物
    者，被害人得請求賠償其物因毀損所減少之價額，民法第18
    4 條第1 項前段、第191 條之2 前段、196 條分別定有明文
    。本件被告疏未注意車前狀況，並隨時採取必要之安全措施
    ，致由後追撞前方原告之系爭車輛，自屬有過失。此外本件
    經臺灣苗栗地方法院檢察署送請臺灣省竹苗區車輛行車事故
    鑑定委員會鑑定結果，亦認被告為肇事原因，原告並無肇事
    因素，有該會鑑定意見書在卷足參（見卷第29頁）。從而本
    件既係因被告之過失行為，致原告所有系爭車輛損壞，依上
    開規定，原告請求被告賠償系爭車輛之損害，自非無據。
七、茲應審究者，係原告得請求被告賠償之金額為若干？經查系
    爭車輛受損後，原告並未將其修復，即以50,000元之價格售
    予修車廠之情，業據原告陳明在卷（見卷第72頁），並經本
    院依職權向交通部公路總局臺中區監理所彰化監理站調取系
    爭車輛之異動暨車主歷史查詢資料，查明系爭車輛業於事故
    發生後之92年8 月22日過戶予他人屬實（見卷第57頁），從
    而原告既未修復系爭車輛，其所提出之修理費用估價單，顯
    不足以作為原告所受損害之認定依據。而經本院依原告聲請
    函請臺灣省汽車商業同業公會聯合會鑑定結果，認系爭車輛
    使用至92年5 月事故發生之前，其殘存價值為350,000 元，
    有上開聯合會函在卷可憑（見卷第67頁），應堪採信，則扣
    除原告將系爭車輛售出之價格50,000元，原告所受物因毀損
    所減少之價額應為300,000 元，茲原告僅請求被告賠償241,
    481 元，並無不可。是以原告請求被告給付241,481 元，及
    自起訴狀繕本送達翌日即94年2 月16日起至清償日止按週年
    利率百分之5 計算之利息，為有理由，應予准許。
八、本件係關於財產權之訴訟其標的金額在500,000 元以下之簡
    易訴訟程序，本院為被告敗訴之判決，應依民事訴訟法第38
    9 條第1 項第3 款規定，依職權宣告假執行。又被告陳明願
    供擔保，請准免為假執行，經核並無不合，爰酌定相當之擔
    保金額准許之。
九、據上論結，本件原告之訴為有理由，依民事訴訟法第436 條
    第2 項、第78條、第389 條第1 項第3 款、第392 條第2 項
    ，判決如主文。
中　　華　　民　　國　　94　　年　　10　　月　　4 　　日
                  苗栗簡易庭法  官  黃佩韻
以上正本係照原本作成。
如對本判決上訴，須於判決送達後20日內向本院提出上訴狀。
                            書記官  蔡健忠
中　　華　　民　　國　　94　　年　　10　　月　　4 　　日
